【裁判字號】    89,交聲,393
【裁判日期】    900212
【裁判案由】    違反道路交通管理處罰條例聲明異議
【裁判全文】
臺灣臺北地方法院交通事件裁定                    八十九年度交聲字第三九三號
    異議人即
    受處分人  甲○○
右列受處分人因違反道路交通管理處罰條例案件，對於臺北市交通事件裁決所中華民
國八十九年七月十日所為之處分( 原處分案號：北市裁三字第駕裁00-000000 號 )聲
明異議，本院裁定如左：
        主      文
異議駁回。
        理      由
一、按汽車駕駛人駕駛汽車在交岔路口、公共汽車招呼站一○公尺內、消防栓、消防
    車出入口五公尺內，不得臨時停車，「道路交通安全規則」第一一一條第二款有
    明文規定。汽車駕駛人停車時，有在禁止臨時停車處所停車之情形者，處新臺幣
    六百元以上一千二百元以下罰鍰，「道路交通管理處罰條例」第五十六條第一項
    第一款亦有處罰規定。汽車駕駛人如在禁止臨時停車處所停車，且駕駛人不在車
    內時，得由交通勤務警察或依法令執行交通稽查任務人員，將車輛移置適當處所
    ；或得於舉發其違規後，使用民間拖吊車拖離並收取移置費，「道路交通管理處
    罰條例」第五十六條第二項有明文規定。
二、本件受處分人即異議人甲○○於八十八年八月卅一日晚七時廿九分許，駕駛一輛
    車牌UL-3638 號自用小客車，在臺北縣中和市○○街八十八巷口( 即交岔路口十
    公尺內 )禁止臨時停車處所停車，且駕駛人又不在車內，為臺北縣警察局中和分
    局交通分隊執勤員警王友民當場拍照採證並掣單( 88北縣警交乙字第114106號 )
    舉發後，使用民間拖吊車拖離。受處分人於同日前往拖吊場繳納移置費新臺幣六
    百元及保管費新臺幣一百元領車時，已簽收前揭舉發違規通知單但未依限( 指定
    應到案日期：八十八年九月十五日 )到案聽候裁決，亦未依規定自動繳納罰鍰。
    原處分機關即於八十九年七月十日依「道路交通管理處罰條例」第五十六條第一
    項第一款及「違反道路交通管理事件統一裁罰標準處理細則」第四十四條第一項
    規定從重裁處新臺幣一千二百元罰鍰之處分。
三、訊據受處分人固不否認其駕駛該輛車牌UL-3638 號自用小客車於前揭時地停車為
    警拍照並拖吊舉發之事實，惟辯稱略以「本人停車地點並未劃設紅線或黃線，為
    何予以拖吊？本人繳納拖吊費後，以為已經完成手續而不知尚須裁罰，且拖吊場
    人員亦未告知另有罰鍰待繳，不應加倍處罰」云云。經查：本件舉發違規停車地
    點係臺北縣中和市○○街八十八巷口，係在交岔路口十公尺範圍內，依「道路交
    通安全規則」第一一一條第二款規定不得臨時停車，受處分人既不否認其係領有
    合格駕駛執照之駕駛人，豈有不知前揭規定之理？況查受處分人前往拖吊場繳納
    移置費新臺幣六百元及保管費新臺幣一百元取車時，已同時簽收( 88北縣警交乙
    字第114106號 )舉發違規通知單，亦有該紙舉發違規通知單影本一紙在卷可稽，
    受處分人理應檢視當日所收取之單據及舉發違規通知單，以查明其違規停車遭拖
    吊之原因係違反「道路交通管理處罰條例」第五十六條第一項第一款之規定，而
    應依規定自動繳納罰鍰或於指定應到案日期到案聽候裁決。受處分人前揭辯解均
    無非係卸責之詞，不足採信。從而原處分機關依「道路交通管理處罰條例」第五
    十六條第一項第一款及「違反道路交通管理事件統一裁罰標準及處理細則」第四
    十四條第一項規定，從重裁處新臺幣一千二百元罰鍰，核無違誤。本件聲明異議
    為無理由，應予駁回。
據上論斷，應依道路交通案件處理辦法第十九條，裁定如主文。
中      華      民      國    九    十      年    二    月    十二      日
                          臺灣臺北地方法院交通法庭
                                  法  官  鍾      華
右正本證明與原本無異。
如不服本裁定，應於裁定送達後五日內向本院提出抗告狀。
                                  書記官  黃  繡  琴
中      華      民      國    九    十      年    二    月    十二      日


司法院資訊處製作；財團法人民間司法改革基金會備份。
